【裁判字號】    92,易,827
【裁判日期】    921029
【裁判案由】    毒品危害防制條例
【裁判全文】
臺灣彰化地方法院刑事判決                          九十二年度易字第八二七號
    公  訴  人  臺灣彰化地方法院檢察署檢察官
    被      告  甲○○
右列被告因違反毒品危害防制條例案件，經檢察官提起公訴（九十二年度毒偵字第一
０九九號），本院認有刑事訴訟法第二百七十三條之一第一項所定之情形，而改依簡
式審判程序判決如左：
    主  文
甲○○施用第二級毒品，累犯，處有期徒刑柒月。
扣案之第二級毒品甲基安非他命壹包（毛重零點參公克）沒收銷燬之。
    事  實
一、甲○○前曾於民國八十二年間因違反麻醉藥品管理條例案件，經本院判處有期徒
    刑五月確定，並經臺灣高等法院臺中分院駁回其上訴確定；又於八十六年間因過
    失致死案件，經臺灣高等法院臺中分院判處有期徒刑六月確定，甫於八十七年十
    二月八日執行完畢。又前因施用毒品案件，先後經施以二次觀察、勒戒後，均認
    無繼續施用毒品之傾向，由臺灣彰化地方法院檢察署檢察官分別於九十年七月二
    日、九十年九月二十一日，各以九十年度毒偵字第二一○四號、九十年度毒偵字
    第三二三二號為不起訴處分確定。仍不知悔改，復於九十二年四月十三日下午一
    時二十分許，在彰化縣社頭鄉○○村○○路○段六○一巷一二六弄產業道路上，
    以將甲基安非他命置於鋁箔紙上燒烤吸煙之方式，施用第二級毒品甲基安非他命
    一次，嗣於同日下午一時二十分許，在上址為警當場查獲，並扣得第二級毒品甲
    基安非他命一包（毛重○．三公克）。
二、案經彰化縣警察局田中分局報告臺灣彰化地方法院檢察署偵查起訴；本院認有刑
    事訴訟法第二百七十三條之一第一項所定之情形，而改依簡式審判程序審理。
    理  由
一、按除被告所犯為死刑、無期徒刑、最輕本刑為三年以上有期徒刑之罪或高等法院
    管轄第一審案件者外，於前條第一項程序進行中，被告先就被訴事實為有罪之陳
    述時，審判長得告知被告簡式審判程序之旨，並聽取當事人、代理人、辯護人及
    輔佐人之意見後，裁定進行簡式審判程序；除簡式審判程序及簡易程序案件外，
    第一審應行合議審判，刑事訴訟法第二百七十三條之一第一項、第二百八十四條
    之一分別定有明文。本件被告所涉係死刑、無期徒刑、最輕本刑為三年以上有期
    徒刑之罪或高等法院管轄第一審案件以外之罪，並於本院行準備程序時就被訴事
    實為有罪之陳述，本院合議庭依前揭規定，經評議結果，裁定改由一名法官獨任
    行簡式審判程序，先予敘明。
二、右揭事實，業據被告甲○○於本院審理中坦承不諱；且被告查獲後經警採集尿液
    送驗結果，確呈甲基安非他命陽性反應，有彰化縣衛生局九十二年四月二十一日
    煙檢字第九二○七四八號煙毒尿液檢驗成績書、詮昕科技股份有限公司濫用藥物
    尿液檢驗報告各一紙附卷可稽；又被告前因施用毒品案件，先後經施以二次觀察
    、勒戒後，均認無繼續施用毒品之傾向，由臺灣彰化地方法院檢察署檢察官分別
    於九十年七月二日、九十年九月二十一日，各以九十年度毒偵字第二一○四號、
    九十年度毒偵字第三二三二號為不起訴處分確定等情，亦有該不起訴處分書及刑
    案資料查註紀錄表附卷可稽，被告犯行應堪認定。
三、核被告所為，係犯毒品危害防制條例第十條第二項之施用第二級毒品罪。其因施
    用而持有第二級毒品甲基安非他命之低度行為，應為施用第二級毒品之高度行為
    所吸收，不另論罪。又被告於八十六年間因過失致死案件，經臺灣高等法院臺中
    分院判處有期徒刑六月確定，甫於八十七年十二月八日執行完畢，有台灣彰化地
    方法院檢察署刑案紀錄簡覆表及被告全國前案紀錄表等附卷足按，五年以內再犯
    本案有期徒刑以上之罪，屬累犯，依法應加重其刑。爰審酌被告前有毒品前科，
    仍不知警惕、犯罪動機、目的、施用之情狀、所生之危害尚屬自殘行為、及犯後
    坦承犯行之態度等一切情狀，量處如主文所示之刑。扣案之第二級毒品甲基安非
    他命一包（毛重零點三點公克），雖被告辯稱係同時被查獲之鄧博豪所有，惟既
    為查獲之毒品，不論是否屬被告所有，併應依毒品危害防制條例第十八條第一項
    前段依法宣告沒收並銷燬之。
據上論斷，應依刑事訴訟法第二百七十三條之一第一項、第二百九十九條第一項前段
，毒品危害防制條例第十條第二項、第十八條第一項前段，刑法第十一條前段、第四
十七條，判決如主文。
本案經檢察官廖曉萍到庭執行職務。
中    華    民    國    九十二    年      十      月        二十九      日
                                臺灣彰化地方法院刑事第二庭
                                    法      官  吳  俊  螢
右正本證明與原本無異。
如不服本判決，應於送達後十日內向本院提出上訴狀(須附繕本)。
                                    法院書記官  莊  玉  惠
中    華    民    國    九十二    年      十      月        三十        日
毒品危害防制條例第十條
施用第一級毒品者，處六月以上五年以下有期徒刑。
施用第二級毒品者，處三年以下有期徒刑。


司法院資訊處製作；財團法人民間司法改革基金會備份。
